【裁判字號】    95,訴,2426
【裁判日期】    950927
【裁判案由】    搶奪等
【裁判全文】
臺灣臺中地方法院刑事判決              95年度訴字第2426號
公  訴  人  臺灣臺中地方法院檢察署檢察官
被      告  庚○○
                      弄2號(.
指定辯護人  本院公設辯護人  卯○○
被      告  乙○○
                      )
選任辯護人  吳榮昌律師
被      告  癸○○
上列被告等因搶奪等案件，經檢察官提起公訴（九十五年度偵字
第一五八五三號），及同署檢察官移送併辦（九十五年度偵字第
一八四七九號），本院合議庭裁定由受命法官獨任進行簡式審判
程序，判決如下：
    主  文
庚○○共同連續意圖為自己不法之所有，而搶奪他人之動產，處
有期徒刑年；又共同意圖為自己不法之所有，而搶奪他人之動
產，累犯，處有期徒刑壹年陸月；又共同意圖為自己不法之所有
，而搶奪他人之動產，累犯，處有期徒刑壹年陸月。應執行有期
徒刑伍年肆月。
乙○○共同連續意圖為自己不法之所有，而搶奪他人之動產，處
有期徒刑年；又共同意圖為自己不法之所有，而搶奪他人之動
產，處有期徒刑壹年肆月；又共同意圖為自己不法之所有，而搶
奪他人之動產，處有期徒刑壹年肆月。應執行有期徒刑伍年。
癸○○收受贓物，處拘役肆拾日，如易科罰金，以銀元佰元即
新臺幣玖佰元折算壹日。
    犯罪事實
一、庚○○前曾於民國九十年間，分別因違反職役職責案件，經
    國防部中部地方軍事法院以九十年度台審字第三○一號判處
    有期徒刑八月確定；及經國防部北部地方軍事法院以九十一
    年度信審字第一一號判處有期徒刑五月確定，嗣經國防部北
    部地方軍 事法院以九十一年度信裁字第九七號合併定執行刑
    為有期徒刑一年確定，於九十一年十一月二十六日執行完畢
    ，詎仍不知悔改。庚○○、乙○○二人因缺錢花用，竟共同
    基於意圖為自己不法之所有之概括犯意聯絡，自九十五年五
    月十二日凌晨零時許起至同年六月三十日凌晨零時至一時許
    止，連續以庚○○所有之自備鑰匙一支竊取如附表甲所示之
    被害人丁○○等人所有之機車各一部（竊盜之時間、地點、
    手法等，詳見附表甲所載），得手後，並使用該竊得之機車
    供作搶奪之用，自九十五年五月十二日凌晨三時三十分許起
    至同年六月二十二日凌晨三時五十分許止，連續在臺中縣各
    地找尋搶奪之目標，由庚○○騎乘贓車搭載乙○○，見被害
    人壬○○等人單獨騎乘機車，隨即由庚○○以腳踹被害人之
    身體或所駕駛之機車之方式，造成被害人人車倒地後，再由
    乙○○下車搶奪被害人之機車及其他財物，並將所搶得之現
    金朋分花用，手機則予以變賣，至於證件及機車則隨地棄置
    （搶奪之時間、地點、手法等，詳見附表乙編號一至三號所
    載）。
二、癸○○於九十四年六月二十二日上午八時許，前往臺中縣大
    里市○○里○○路二八九號即其男友乙○○之住處，乙○○
    向其表示自己在路上拾獲一支Sony Ericsson牌手機（實際
    上係子○○遭搶奪之財物），請代為變賣等語。癸○○明知
    該手機為來路不明之贓物，竟仍予以收受，並與乙○○於同
    日上午十一時三十分許持該手機，至臺中市○○○街一三五
    號三樓「固雷特電訊行」，由癸○○出面以其名義，以新台
    幣（下同）五千三百元之價格，售予不知情之店員王嘉鈴，
    之後將所得之現金轉交給乙○○花用。
三、庚○○、乙○○復又共同基於搶奪之犯意聯絡，於九十五年
    七月四日，以前述搶奪手法，分別在臺中縣大里市及霧峰鄉
    ，搶奪如附表乙編號四至五號辰○○、戊○○之財物（搶奪
    之時間、地點、手法等，詳見附表乙編號四至五號所載）。
四、嗣經警方接獲報案後，循線於九十五年七月十三日，至「固
    雷特電訊行」，扣得上開癸○○所變賣之手機一支（業已發
    還被害人），及其所填寫之讓渡書一紙；又於同年月十六日
    ，通知庚○○、乙○○到場，徵得彼等同意，至庚○○位在
    臺中縣大里市○○里○○路○段八二巷三二弄二號、及乙○○位在臺中縣大里市○○里○○路二八九號住處，分別扣得
    該二人搶奪時所穿著之衣物（詳如附表丙所示），而獲悉上
    情。
五、案經臺中縣警察局霧峰分局報臺灣臺中地方法院檢察署檢察
    官偵查起訴及同署檢察官移送併辦。
    理    由
一、本件被告庚○○、乙○○、癸○○三人所犯均係死刑、無期
    徒刑、最輕本刑為三年以上有期徒刑以外之罪，其於準備程
    序中就被訴事實為有罪之陳述，經告知簡式審判程序之旨，
    並聽取公訴人及被告之意見後，本院合議庭認為適宜而裁定
    由受命法官獨任進行簡式審判程序，合先敘明。
二、上揭犯罪事實，業據被告庚○○、乙○○、癸○○三人分別
    於警、偵訊中及本院訊問、審理時坦承不諱，核與證人即機
    車竊盜案件之被害人丁○○、丑○○、甲○○、寅○○、辛○○五人（見臺中縣警察局霧峰分局霧警刑字第○九五○○
    五四三九二號偵查卷第九至十九頁），及證人即搶奪案件之
    被害人壬○○、己○○、子○○、辰○○、戊○○（見臺中
    縣警察局霧峰分局霧警刑字第○九五○○五四○○八號偵查
    卷第八十頁以下及九十五年度偵字第一五八五三號偵查卷第
    四二至五五頁），及證人即「固雷特電訊行」店員王嘉玲（
    見臺中縣警察局霧峰分局霧警刑字第○九五○○五四○○八
    號偵查卷第六十九至七十二頁），分別於警詢、偵訊中證述
    之情節相符。且有刑案現場測繪圖、臺中縣警察局車輛協尋
    、車牌遺失電腦協尋單、車籍作業資料、汽機車遺失現場圖
    及現場訪查勘查表、機車行照影本、現場照片等（見臺中縣
    警察局霧峰分局霧警刑字第○九五○○五四三九二號偵查卷
    ），及扣押筆錄及扣押物品目錄表（臺中縣警察局霧峰分局
    霧警刑字第○九五○○五四○○八號偵查卷第二八至五九頁
    、第七三至七六頁）、讓渡書原本（同上警卷第七七頁）、
    贓物認領保管單及子○○之手機外觀照片二張、警方扣取證
    物時所拍攝之照片七張等（同上警卷第九九、一○○、一一
    五至一一九頁）附卷可稽，復有如附表丙所示之物品扣案可
    資佐證，足見被告三人之自白均與事實相符，本件事證明確
    ，被告三人犯行均足堪認定，應依法論科。
三、新舊法比較適用說明：按刑法及刑法施行法業於九十四年二
    月二日經總統以華總一義字第○九四○○○一四九○一號令
    修正公布，並於九十五年七月一日施行。查本件被告三人（
    下稱被告）之行為，跨越新舊法期間（被告癸○○之行為，
    乃在舊法時期），其於新法施行後所為犯行，應適用新法，
    而於九十五年六月三十日以前之行為（即犯罪事實一、二部
    分），及定應執行刑部分，則涉及新舊法之比較適用問題。
    又按行為後法律有變更者，適用行為時之法律，但行為後之
    法律有利於行為人者，適用最有利於行為人之法律，現行刑
    法第二條第一項定有明文，此條規定乃與刑法第一條罪刑法
    定主義契合，而貫徹法律禁止溯及既往原則，係規範行為後
    法律變更所生新舊法律比較適用之準據法，是刑法第二條本
    身雖經修正，但刑法第二條既屬適用法律之準據法，本身尚
    無比較新舊法之問題，應一律適用裁判時之現行刑法第二條
    規定以決定適用之刑罰法律，是以：
(一)、按連續數行為而犯同一之罪名，部分之數行為，發生在新法
    施行前者，新法施行後，該部分適用最有利於行為人之法律
    ，若其中部分之一行為或數行為，發生在新法施行後者，該
    部分不能論以連續犯（最高法院九十五年度第八次刑庭會議
    決議五、(四)參照）。再按於舊法時期發生並完成之行為，應
    依裁判時之新法第二條第一項比較結果，適用有利於行為人
    之法律（多數可能是舊法第五十六條連續犯之規定），於修
    正後發生並完成之犯罪，則依新法處理，前後兩者，再就刑
    法第五十一條之適用，依新法第二條第一項比較結果而適用
    舊法有關數罪併罰之規定處理（臺灣高等法院暨所屬法院因
    應新修正刑法施行座談會彙編提案第八號法律問題(三)研討意
    見參照）。
(二)、被告三人九十五年六月三十日以前行為部分：
  1.刑法第三百二十條、第三百四十九條法定刑為罰金部分：
    (1)被告行為後，刑法第三十三條第五款業經修正；修正後刑
      法該款規定「罰金：新臺幣一千元以上，以百元計算之。
      」，與修正前該款規定「罰金：一元以上。」不同。比較
      新舊法結果，以舊法較有利於行為人，故依刑法第二條第
      一項前段規定，本案關於上開法條之法定刑罰金部分，自
      應適用行為時之法律即修正前刑法第三十三條第五款規定
      決定其罰金部分之法定刑。
    (2)法定刑為罰金之提高標準部分：
      被告行為後，關於刑法罰金刑部分，業於九十五年六月十
      四日以華總一義字第○九五○○○三五一八一號令增訂公
      布刑法施行法第一條之一，明定：「中華民國九十四年一
      月七日刑法修正施行後（按指九十五年七月一日），刑法
      分則編所定罰金之貨幣單位為新臺幣。九十四年一月七日
      刑法修正時，刑法分則編未修正之條文定有罰金刑者，自
      九十四年一月七日刑法修正施行後，就其所定數額提高為
      三十倍。但七十二年六月二十六日到九十四年一月七日新
      增或修正之條文，就其所定數額提高為三倍。」，與該條
      增訂公布前，就罰金刑部分所適用之罰金罰鍰提高標準條
      例第一條前段、現行法規所定貨幣單位折算新臺幣條例第
      二條規定不同。而上開法條係刑法分則編未修正之條文而
      定有罰金刑者，比較新舊法適用之結果，其關於法定刑為
      罰金部分之提高標準，新法並無較有利於被告之情形，故
      依刑法第二條第一項前段規定，本案關於上開法條之法定
      刑罰金提高標準部分，自應適用行為時之法律即罰金罰鍰
      提高標準條例第一條及現行法規所定貨幣單位折算新臺幣
      條例第二條。
  2.共犯規定部分：被告行為時刑法第二十八條規定為：「二人
    以上共同實施犯罪之行為者，皆為正犯」，修正施行後之規
    定則為：「二人以上共同實行犯罪之行為者，皆為正犯」，
    揆諸本條之修正理由係為釐清陰謀共同正犯、預備共同正犯
    是否合乎本條規定之正犯要件，本件被告庚○○、乙○○二
    人乃屬實行犯罪行為之正犯，則比較新、舊法結果，適用舊
    法對於被告並無不利，則依修正後之刑法第二條第一項前段
    ，自應適用行為時即修正前之刑法第二十八條規定。
  3.牽連犯部分：
    被告行為後，刑法第五十五條後段牽連犯之規定，業於九十
    四年一月七日修正公布刪除，並於九十五年七月一日施行，
    此刪除雖非犯罪構成要件之變更，但顯已影響行為人刑罰之
    法律效果，自屬法律有變更，依新法第二條第一項規定，比
    較新、舊法結果，應適用較有利於被告之行為時法律即舊法
    論以牽連犯。
  4.連續犯部分：
    被告行為後，刑法第五十六條連續犯之規定，業於九十四年
    一月七日修正公布刪除，並於九十五年七月一日施行，則被
    告之犯行，因行為後新法業已刪除連續犯之規定，此刪除雖
    非犯罪構成要件之變更，但顯已影響行為人刑罰之法律效果
    ，自屬法律有變更，依新法第二條第一項規定，比較新、舊
    法結果，仍應適用較有利於被告之行為時法律即舊法論以連
    續犯。
  5.累犯部分：被告庚○○行為時刑法第四十九條規定為：「累
    犯之規定，於前所犯罪依軍法或於外國法院受裁判者，不適
    用之」，修正施行後之規定則為：「累犯之規定，於前所犯
    罪在外國法院受裁判者，不適用之」，即依新法規定，前所
    犯罪依軍法受裁判者仍應論以累犯，則比較新、舊法結果，
    適用舊法則不論以累犯，適用新法則應論以累犯，是依新法
    第二條第一項規定，仍應適用較有利於被告之行為時法律即
    舊法不論以累犯（至其新法施行後所犯，自應依新法規定，
    論以累犯）。
  6.易科罰金部分：
    被告癸○○犯罪時之刑法第四十一條第一項前段規定：「犯
    最重本刑為五年以下有期徒刑以下之刑之罪，而受六個月以
    下有期徒刑或拘役之宣告，因身體、教育、職業、家庭之關
    係或其他正當事由，執行顯有困難者，得以一元以上三元以
    下折算一日，易科罰金。」，又被告行為時之易科罰金折算
    標準，修正前罰金罰鍰提高標準條例第二條（現已刪除）規
    定，就其原定數額提高為一百倍折算一日，則本件被告行為
    時之易科罰金折算標準，最高應以銀元三百元折算一日，經
    折算為新臺幣後，應以新臺幣九百元折算為一日。惟九十五
    年七月一日修正公布施行之刑法第四十一條第一項前段則規
    定：「犯最重本刑為五年以下有期徒刑以下之刑之罪，而受
    六個月以下有期徒刑或拘役之宣告者，得以新臺幣一千元、
    二千元或三千元折算一日，易科罰金。」比較修正前後之易
    科罰金折算標準，以九十五年七月一日修正公布施行前之規
    定，較有利於被告，則應依刑法第二條第一項前段，適用修
    正前刑法第四十一條第一項前段之規定，定其折算標準。
  7.綜合上述各條文修正前、後之比較，揆諸前揭最高法院決議
    及修正後刑法第二條第一項前段、但書規定之「從舊從輕」
    原則，綜其全部罪刑之比較，自應一體適用被告行為時之法
    律，即修正前刑法之相關規定及原罰金罰鍰提高標準條例第
    一條前段、第二條，現行法規所定貨幣單位折算新臺幣條例
    第二條規定，予以論處。又從刑應依附於主刑，不得割裂適
    畢，是有關沒收部分，亦應依修正前刑法相關規定，諭知沒
    收。
(三)、跨越新舊法定應執行刑部分：
    按九十五年七月一日新修正刑法施行後，刑法第五十一條第
    五款已修正數罪併罰定其應執行者：「宣告多數有期徒刑者
    ，於各刑中之最長期以上，各刑合併之刑期以下，定其刑期
    。但不得逾三十年。」，與舊法規定之數罪併罰定其應執行
    者：「宣告多數有期徒刑者，於各刑中之最長期以上，各刑
    合併之刑期以下，定其刑期。但不得逾二十年。」之規定相
    較，自以舊法規定之定應執行刑之上限為二十年對行為人較
    為有利，此為影響行為人刑罰之法律效果，是被告行為後法
    律已有所變更，經比較新舊刑法第五十一條第五款之規定，
    新法之規定對被告並無較為有利之情形，應依刑法第二條第
    一項前段之規定，適用被告行為時之舊法，而定其應執行之
    刑。
四、論罪科刑部分：
(一)、按搶奪罪係以乘人不及抗拒，公然掠取其財物為成立要件，
    雖掠奪之際或不免於暴行，然與強盜罪之暴行，必須至使人
    不能抗拒之情形，迥然有別（最高法院三十二年上字第二一
    八一號判例參照）。本件被告庚○○、乙○○二人行搶之手
    法，其不法之強度介於搶奪或強盜（準強盜）行為之間，本
    院基於罪疑惟輕原則，並審酌被告二人雖有使用腳踹機車或
    騎士等之強暴手法奪取機車或財物，然被害人等或陳稱當時
    以為是車禍（被害人壬○○，見臺中縣警察局霧峰分局霧警
    刑字第○九五○○五四○○八號偵查卷第八一頁第三行），
    或陳稱被告二人作案之時間甚短（被害人己○○陳稱只有三
    十秒，同上警卷第八八頁第二行），或陳稱跌倒後有與被告
    乙○○搶奪鑰匙（被害人子○○，同上警卷第九十四頁第十
    一行以下）等情，因認被告二人強暴之手法，尚未達致使被
    害人不能抗拒之程度，故認檢察官起訴被告二人奪取被害人
    機車或財物之行為係犯刑法第三百二十五條第一項之搶奪罪
    並無不當，合先敘明。
(二)、犯罪事實一部分：核被告庚○○、乙○○二人犯罪事實一所
    為，分係犯刑法第三百二十條第一項之竊盜罪及第三百二十
    五條第一項之搶奪罪。被告二人就上揭犯行，有犯意之聯絡
    及行為之分擔，皆為共同正犯，均應依修正前刑法第二十八
    條論以共同正犯。又其二人先後多次竊盜及搶奪行為，時間
    緊接，犯罪構成要件相同，顯係基於概括犯意而反覆為之，
    為連續犯，均應依修正前刑法第五十六條之規定論以一罪，
    並加重其刑。又被告二人所犯上揭二罪間，有方法結果之牽
    連關係，為牽連犯，均應依修正前刑法第五十五條規定，從
    一重之刑法第三百二十五條第一項之搶奪罪處斷。
(三)、犯罪事實二部分：核被告癸○○犯罪事實二所為，係犯刑法
    第三百四十九條第一項之收受贓物罪。
(四)、犯罪事實三部分：核被告庚○○、乙○○二人犯罪事實三所
    為，均係犯刑法第三百二十五條第一項之搶奪罪。本件被告
    二人犯罪事實三所載二次犯行，均係在九十五年七月一日刑
    法修正施行後之同年七月四日所為，故均應適用新法論斷。
    被告二人就上揭犯行，有犯意之聯絡及行為之分擔，皆為共
    同正犯，均應依修正後刑法第二十八條論以共同正犯。又新
    法修正後業已刪除刑法第五十六條連續犯之規定，故本件被
    告二人之二次搶奪犯行，均應分論併罰之。再被告庚○○有
    如犯罪事實欄所載曾依軍法受有期徒刑執行完畢之前科，此
    有臺灣臺中地方法院檢察署刑案資料查註紀錄表及臺灣高等
    法院被告全國前案紀錄表各一份在卷足憑，其於五年以內故
    意再犯本件有期徒刑以上之罪，為累犯，應依修正後刑法第
    四十七條之規定，均加重其刑。
(五)、爰審酌被告庚○○有如犯罪事實欄之前科，素行不佳，被告
    乙○○、癸○○二人並無前科，素行尚可，彼三人均正值青
    壯之年，被告庚○○、乙○○二人不思以正途賺取所需，竟
    屢為竊盜及搶奪行為，且以腳踹機車或騎士使其跌倒之手法
    ，搶奪被害人之機車及財物，造成夜歸婦女恐慌，嚴重妨害
    社會治安，行為殊不可取，及其竊盜及搶奪財物之次數與價
    值，被告癸○○係受男友乙○○之託而為收受贓物之行為，
    暨念被告三人犯後均能坦承犯行，頗具悔意，及其犯罪之動
    機、目的、手段等一切情狀，分別量處如主文所示之刑，並
    對被告癸○○諭知易科罰金之折算標準，及對被告庚○○、
    乙○○定其應執行之刑。至檢察官雖對被告庚○○、乙○○
    二人犯罪事實一所為，具體求刑有期徒刑一至二年，對被告
    庚○○、乙○○二人犯罪事實三所為，分別具體求刑有期徒
    刑九月、八月，惟起訴檢察官並未審酌被告二人併辦部分之
    竊盜犯行，且本院審酌上情，認彼二人所為，惡性非輕，不
    宜輕縱，應量處如主文所示之刑，方足收懲儆之效，難允所
    請，併予敘明。
(六)、至被告庚○○、乙○○二人犯罪事實一竊取機車所用之自備
    鑰匙一支，係被告庚○○所有，惟業已丟棄，業據被告二人
    供承在卷（見本院卷第七二頁），則該鑰匙一支，既未扣案
    ，亦無證據證明現仍存在，為免執行之擾，爰不予宣告沒收
    。又扣案如附表丙所示之物品，雖係被告庚○○、乙○○行
    搶時所穿著之衣物，可據此證明其等犯罪，然被告二人供稱
    平時也會穿此衣物，尚難認上開物品係專供犯罪之用，亦不
    予宣告沒收。
(七)、又按檢察官就犯罪事實一部起訴者，其效力及於全部，刑事
    訴訟法第二百六十七條定有明文，經查本件公訴人提起公訴
    之部分（九十五年度偵字第一五八五三號），與移送併辦之
    部分（九十五度偵字第一八四七九號），兩罪間有修正前刑
    法牽連犯之關係，已如前述，屬裁判上一罪，本院自應就移
    送併辦之部分併予審理，附此敘明。
本案經檢察官丙○○到庭執行職務
據上論斷，應依刑事訴訟法第二百七十三條之一第一項、第二百
九十九條第一項前段，刑法第二條第一項、第二十八條（修正前
及修正後）、第五十五條（修正前）、第五十六條（修正前）、
第三百二十條第一項、第三百二十五條第一項、第三百四十九條
第一項、第四十七條、第四十一條第一項前段（修正前）、第五
十一條第五款（修正前），罰金罰鍰提高標準條例第一條前段、
第二條（修正前）、現行法規所定貨幣單位折算新臺幣條例第二
條，判決如主文。
中    華    民    國    95    年    9     月    27    日
                  刑事第八庭    法  官  洪堯讚
上正本證明與原本無異。
如不服本判決，應於送達後十日內向本院提出上訴狀（須附繕
本），上訴於台灣高等法院台中分院。
                                書記官  柳寶倫
中    華    民    國    95    年    9     月    27    日
附錄本案論罪科刑法條：
中華民國刑法第320條第1項
意圖為自己或第三人不法之所有，而竊取他人之動產者，為竊盜
罪，處 5 年以下有期徒刑、拘役或 5 百元以下罰金。
中華民國刑法第325條第1項
意圖為自己或第三人不法之所有，而搶奪他人之動產者，處 6 月
以上 5 年以下有期徒刑。
中華民國刑法第349條第1項
收受贓物者，處 3 年以下有期徒刑、拘役或 5 百元以下罰金。
~FO
附表：
附表甲：被告庚○○、乙○○竊盜一覽表
┌─┬────┬─────┬────┬─────────┬──────┬────┐
│編│  時間  │   地點   │ 被害人 │     財物損失     │  行為方式  │備   註 │
│號│        │          │        │                  │            │        │
├─┼────┼─────┼────┼─────────┼──────┼────┤
│1 │95年5月1│臺中縣大里│丁○○（│LJX-736號重型機車 │以自備鑰匙竊│警卷(一)P9│
│  │2日凌晨 │市○○街10│登記名義│一輛              │取          │～10    │
│  │零時許  │3號前     │人沈瑋智│                  │            │        │
│  │        │          │）      │                  │            │        │
├─┼────┼─────┼────┼─────────┼──────┼────┤
│2 │95年6月1│臺中縣大里│丑○○  │JKP-979號重型機車 │以自備鑰匙竊│警卷(一)P1│
│  │7日凌晨 │市○○○路│        │一輛              │取          │1～12   │
│  │零時至1 │51號旁土地│        │                  │            │        │
│  │時許    │公廟      │        │                  │            │        │
├─┼────┼─────┼────┼─────────┼──────┼────┤
│3 │95年6月1│臺中縣大里│甲○○  │FV3-325號重型機車 │以自備鑰匙竊│警卷(一)P1│
│  │9日凌晨 │市○○街19│        │一輛              │取          │3背面～ │
│  │零時至1 │1號前     │        │                  │            │14      │
│  │時許    │          │        │                  │            │        │
├─┼────┼─────┼────┼─────────┼──────┼────┤
│4 │95年6月2│臺中縣大里│寅○○  │XME-087號重型機車 │以自備鑰匙竊│警卷(一)P1│
│  │0日凌晨 │市○○路30│        │一輛              │取          │6～17   │
│  │零時至1 │1巷8號    │        │                  │            │        │
│  │時許    │          │        │                  │            │        │
├─┼────┼─────┼────┼─────────┼──────┼────┤
│5 │95年6月3│臺中縣大里│辛○○  │PM6-513號重型機車 │以自備鑰匙竊│警卷(一)P1│
│  │0日凌晨 │市○○路一│        │一輛              │取          │8背面～ │
│  │零時至1 │段85巷2號 │        │                  │            │19      │
│  │時許    │前        │        │                  │            │        │
└─┴────┴─────┴────┴─────────┴──────┴────┘
  附表乙：被告庚○○、乙○○搶奪一覽表
┌─┬───┬─────────────────────────┬───────────┐
│編│被害人│時間、地點及行為方式                              │備註                  │
│號│      │                                                  │                      │
├─┼───┼─────────────────────────┼───────────┤
│ 1│壬○○│時間：95年5月12日凌晨3時30分許                    │乙○○、庚○○得手後將│
│  │      │地點：台中縣大里市○○路與文化街口                │車號KCK-395號機車棄置 │
│  │      │行為：庚○○騎乘贓車後載乙○○，經過壬○○所騎乘之│，證件亦隨手丟棄，至於│
│  │      │      車號KCK-395 號機車旁，由庚○○腳踹車號KCK-39│現金則朋分花用。警方於│
│  │      │      5 號機車，造成壬○○人車倒地，四肢多處擦傷（│95年5 月18日尋獲車號  │
│  │      │      傷害部分未據告訴）。接著由乙○○下車搶奪車號│KCK-395 號機車，並通知│
│  │      │      KCK-395 號機車，壬○○之皮包（內有壬○○的駕│壬○○領回。          │
│  │      │      照、行照、身分證、健保卡、學生證、提款卡2 張│                      │
│  │      │      、現金約4 百元、CD1 片；及壬○○同學的現金卡│                      │
│  │      │      2 張）因放在機車腳踏板上，亦一併被搶奪。    │                      │
├─┼───┼─────────────────────────┼───────────┤
│ 2│己○○│時間：95年6月8日凌晨2時25分許                     │乙○○、庚○○得手後將│
│  │      │地點：台中縣霧峰鄉○○○路與河堤路口              │車號F8N-509 號機車棄置│
│  │      │行為：庚○○騎乘贓車後載乙○○，經過己○○所騎乘之│，現金朋分，至於NOKIA │
│  │      │      車號F8N-509 號機車旁，由庚○○腳踹己○○左腳│牌手機則於同日持至台中│
│  │      │      2 下，造成己○○人車倒地，膝蓋及大腿瘀青（傷│市○○○街135 號3 樓「│
│  │      │      害部分未據告訴）。接著由乙○○下車搶奪車號  │GPLUS 通訊行」變賣。警│
│  │      │      F8N-509 號機車，己○○之皮包（內有己○○的現│方於95年6 月14日尋獲車│
│  │      │      金約300 元、0000-000000 門號之NOKIA 牌手機1 │號F8N-509 號機車，並通│
│  │      │      支）因放在機車置物箱內，亦一併被搶奪。      │知己○○領回。        │
├─┼───┼─────────────────────────┼───────────┤
│ 3│子○○│時間：95年6月22日凌晨3時50分許                    │乙○○、庚○○得手後將│
│  │      │地點：台中縣大里市○○路17之19號前                │車號YJV-236 號機車棄置│
│  │      │行為：庚○○騎乘贓車後載乙○○，經過子○○所騎乘之│，現金朋分，證件隨手丟│
│  │      │      車號YJV-236 號機車旁，由庚○○腳踹車號YJV-23│棄，至於SONY牌手機則由│
│  │      │      6 號機車車牌，造成子○○人車倒地。接著由何景│癸○○持至台中市綠川西│
│  │      │      翔下車欲搶奪車號YJV-236 號機車，但子○○將機│街135 號3 樓「固雷特電│
│  │      │      車鑰匙拔下，並推倒乙○○。乙○○竟揮拳毆打黃│訊行」，售予不知情之店│
│  │      │      淑紋2 下（子○○因此受傷，但就傷害部分未告訴│員王嘉鈴。後來子○○自│
│  │      │      ），趁機搶下機車鑰匙，進而將車號YJV-236 號機│行尋獲機車。          │
│  │      │      車騎走。子○○之皮包（內有子○○的現金約3 千│                      │
│  │      │      元、SONY牌手機1 支、身分證、機車行照、健保卡│                      │
│  │      │      、駕照、郵局金融卡）因放在機車置物箱內，亦一│                      │
│  │      │      併被搶奪。                                  │                      │
├─┼───┼─────────────────────────┼───────────┤
│ 4│辰○○│時間：95年7月4日凌晨1時35分許                     │乙○○、庚○○得手後將│
│  │      │地點：台中縣大里市○○路291巷12號前               │車號UB9-088 號機車棄置│
│  │      │行為：庚○○騎乘贓車後載乙○○，趁辰○○欲停放所騎│，現金朋分，證件隨手丟│
│  │      │      乘之車號UB9-088 號機車時，由庚○○推倒辰○○│棄，至於手機則持至台中│
│  │      │      ，乙○○則下車搶奪車號車號UB9-088 號機車。鍾│市○○○街135 號3 樓「│
│  │      │      佩珍之0000-000000 號行動電話1 支、現金約80元│GPLUS 通訊行」變賣。警│
│  │      │      、身分證、健保卡、提款卡等物，因放在機車置物│方於95年7 月5 日尋獲車│
│  │      │      箱內，亦一併被搶奪。                        │號UB9-088 號機車，並通│
│  │      │                                                  │知辰○○領回。        │
├─┼───┼─────────────────────────┼───────────┤
│ 5│戊○○│時間：95年7月4日凌晨1時55分                       │乙○○、庚○○得手後將│
│  │      │地點：台中縣霧峰鄉○○村○○路福新橋上            │車號RS5-333 號機車棄置│
│  │      │行為：庚○○騎乘贓車後載乙○○，經過戊○○所騎乘之│，現金朋分，證件隨手丟│
│  │      │      車號RS5-333 號機車旁，由庚○○腳踹車號KCK-39│棄，至於手機則持至台中│
│  │      │      5 號機車，造成戊○○人車倒地。接著由乙○○下│市○○○街135 號3 樓「│
│  │      │      車搶奪車號RS5-333 號機車，戊○○之皮包（內有│GPLUS 通訊行」變賣。警│
│  │      │      戊○○的身分證、汽車駕照、國泰世華信用卡1 張│方於95年7 月7 日尋獲車│
│  │      │      、中國信託提款卡1 張、郵局提款卡1 張、手機2 │號車號RS5-333 號機車，│
│  │      │      支、及現金約300 元等物）因放在機車置物箱內，│並通知辰○○領回。    │
│  │      │      ，亦一併被搶奪。                            │                      │
└─┴───┴─────────────────────────┴───────────┘
  附表丙：警方扣得庚○○、乙○○搶奪時所穿著之衣物
┌─┬───────────┬──┬──────────────┐
│編│證物名稱              │數量│所有人                      │
│號│                      │    │                            │
├─┼───────────┼──┼──────────────┤
│  │黑色安全帽            │1頂 │乙○○                      │
├─┼───────────┼──┼──────────────┤
│  │暗紅色上衣            │1件 │乙○○                      │
├─┼───────────┼──┼──────────────┤
│  │口罩                  │1只 │乙○○                      │
├─┼───────────┼──┼──────────────┤
│  │牛仔褲                │1件 │乙○○                      │
├─┼───────────┼──┼──────────────┤
│  │銀色半罩式安全帽      │1頂 │庚○○                      │
├─┼───────────┼──┼──────────────┤
│  │黑色T恤               │1件 │庚○○                      │
├─┼───────────┼──┼──────────────┤
│  │灰色T恤               │1件 │庚○○                      │
├─┼───────────┼──┼──────────────┤
│  │藍色牛仔褲            │1件 │庚○○                      │
├─┼───────────┼──┼──────────────┤
│  │藍白相間球鞋          │1雙 │庚○○                      │
└─┴───────────┴──┴──────────────┘


司法院資訊處製作；財團法人民間司法改革基金會備份。
